Fernando Silva Dos Reis

Técnico de Suporte e Desenvolvedor Jr

Fernando Silva Dos Reis é Técnico de Suporte e Desenvolvedor Jr, com experiência em Suporte de T.I e conhecimentos em linguagens de programação como PHP, HTML5, CSS3, ReactJS, AngularJs, NodeJS, Ionic, JavaScript, ASP.NET, WORDPRESS, JOOMLA, Bootstrap, Materialize, Mysql, SQL Server, Firebase, Netlify, Scrum, XP e Kanban.

- fernandoreis9173@gmail.com
- Rua Igaci, Nº 189, Novo Aleixo, Manaus, Brasil
- in linkedin.com/in/fernando-reis-79b643144
- github.com/fernandoreis9173

- (92) 99461-4367 / (92) 99333-4167 / What (92) 99984-5104
- fernandomyblog.netlify.app/
- FernandoReismyreactfernandoreis.netlify.app/

EDUCAÇÃO

Bacharel Ciência da Computação

Centro Universitário De Ensino Superior Do Estado Do Amazonas - CIESA

01/2015 - 12/2019

Projeto

- Software Open Source para auxílio na locação de imóveis.

EXPERIÊNCIA PROFISSIONAL

Técnico de suporte Jr

Flextronics manaus

08/2020 - Presente Manaus - AM

Atividades

 Suporte ao usuário final, manutenção de computadores, auxiliar em infraestutura, sistema Flexflow e SQL server.
 Desenvolvimento web,

Desenvolvedor Jr

SinalizeWEB

09/2020 - Presente São paulo - SP

Atividades

 Desenvolvimento de Software e manutenção de software usando ferramentas como ASP.NET, JOOMLA, WORDPRESS, REACTJS. conhecimento em documentação via FTP. ATIVIDADES REMOTAS

Suporte De T.I

Holiday inn Manaus

02/2019 - 06/2019 manaus - AM

Atividades

 Suporte a Usuários, Realização de backups, instalação de impressoras e formatações de computadores. Auxiliar em cabeamento de Redes, telefonia e roteadores. Suporte do sistema totvs aos usuários.

Suporte de T.I

DigiDoc - Digitalização de Documentos

05/2018 - 11/2018 manaus -AM

Atividades

 Suporte a usuários, instalação de impressoras e Digitalizadores, cabeamento de redes, formatação de computadores, banco de dados, backups e roteadores. Digitalização de documentos e armazenamento.

SKILLS



PROJETOS PESSOAIS

SPA com ReactJS

· Criação de SPA com ReactJS. https://github.com/fernandoreis9173/Criando-uma-SPA-reactjs

Blog ReactJS

https://fernandomyblog.netlify.app/

Blog em ReactJS

myreactfernandoreis.netlify.app/

CURSOS

Inglês Básico - YES (09/2019 - Presente)

ReactJS Básico ao Avançado - Udemy (12/2019 - 02/2020)

Desenvolvimento WEB - Fundação Paulo Feitosa (05/2018 - 11/2018)

Inglês básico e intermediário - CETAM (01/2015 - 12/2015)

Informática Básica e Avançada - CETAM (01/2014 - 12/2014)

IDIOMAS

Português Inglês

Proficiência Nativo Proficiência Profissional

INTERESSES

Desenvolvedor de Software

Inteligencia Artificial

Big Data

Segurança de Software

Desenvolvedor Back-End